臺灣高等法院民事判決
                                   108年度家上易字第30號

上  訴  人  陳淑貞
            陳世賢

            陳世聖
共      同
訴訟代理人  周讚堂
被  上訴人  陳世偉

上列當事人間請求分割遺產事件，上訴人對於中華民國108年8月
15日臺灣基隆地方法院107年度家繼訴字第13號第一審判決提起
上訴，本院於108年12月25日言詞辯論終結，判決如下：
    主  文
原判決廢棄。 
兩造被繼承人陳江秀英、陳其明所遺如附表所示之遺產，應按附
表「本院裁判之分割方法」欄位所示之方法予以分割。 
第一、二審訴訟費用由兩造各負擔四分之一。 
    事實及理由
一、被上訴人主張：被繼承人陳江秀英於民國105年6月14日死亡
    ，繼承人為其配偶陳其明、子女即上訴人陳淑貞、陳世賢、
    陳世聖及被上訴人陳世偉。陳江秀英死亡時，遺有如本判決
    附表（下稱附表）編號1-4所示之遺產，迄未分割。又陳其
    明與上訴人前未經伊之同意，擅自提領陳江秀英之勞保遺屬
    津貼新臺幣（下同）131萬7000元及基隆市政府死亡慰問金2
    萬元後自行朋分，每人分得33萬4250元，惟前開款項本應由
    陳其明及兩造平均分配，每人可分得26萬7400元，上訴人已
    各將差額6萬6850元返還予伊，陳其明則未返還，是陳其明
    係無法律上原因受有伊依應繼分可分得之前開利益，致伊受
    有損害，伊得請求陳其明返還不當得利所得6萬6850元（下
    稱系爭債務）。嗣陳其明於107年3月17日死亡，其繼承人為
    兩造，應繼分各為1/4，陳其明死亡時，遺有如附表編號5-7
    所示之遺產，並對伊負有系爭債務，伊得請求自陳其明之遺
    產受償之。另兩造就陳江秀英、陳其明之遺產並無不分割之
    協議，亦無因物之使用目的不能分割之情形，然無法達成協
    議，伊自得請求按兩造應繼分比例分割、分配陳江秀英、陳
    其明之遺產，爰依民法第1164條規定，求為命：兩造就陳江
    秀英、陳其明所遺如附表所示之遺產，應扣除繼承債務後，
    依應繼分分割、分配之判決。原審判決兩造就陳江秀英、陳
    其明之遺產，按如原判決附表「本院裁判之分割方法」欄位
    所示之分法予以分割。上訴人不服，提起上訴。被上訴人答
    辯聲明：上訴駁回。
二、上訴人則以：伊不爭執附表所列之財產為陳江秀英、陳其明
    之遺產，但應先扣除、返還伊等為陳江秀英墊付之必要喪葬
    費用即蓬萊陵園塔位11萬5000元、家族牌位11萬3000元、禮
    儀用品600元、禮儀公司費用9550元、手尾錢6000元、殯儀
    館租金7100元、殯葬餐費4500元、誦經費用1800元、除戶謄
    本規費610元、葬儀社殯葬費17萬6500元、對年法事、三年
    法事、合爐各1萬5000元、功德法會3萬元，及伊等為陳其明
    墊付之醫療等費用及喪葬費用即墊布費870元、醫療費1萬99
    36元、禮儀用品600元、禮儀公司費用9550元、手尾錢6000
    元、殯儀館租金7100元、殯葬餐費2460元、誦經費用1800元
    、暫厝地藏王費2000元、除戶謄本規費585元、手機欠費746
    元、葬儀社殯葬費28萬3800元、百日法事3萬6000元、功德
    法會3萬元。陳江秀英、陳其明之遺產扣除前揭費用後，其
    餘應由兩造按應繼分比例分配，伊等並同意就陳江秀英所遺
    如附表編號1之不動產按兩造應繼分比例分割為分別共有等
    語，資為抗辯。上訴聲明：(一)原判決廢棄；(二)被繼承人
    陳江秀英、陳其明所遺如附表所示之財產，應按兩造應繼分
    比例予以分割。
三、兩造不爭執事項（見原審卷二第170、171頁、本院卷第56頁
    ）：
  ㈠被繼承人陳江秀英於105年6月14日死亡，遺有如附表編號1-4
    所示之財產，其繼承人為其配偶陳其明、子女即兩造，迄未
    分割。
  ㈡被繼承人陳其明於107年3月17日死亡，遺有如附表編號5-7所
    示之財產，其繼承人為其子女即兩造，應繼分比例各為4分
    之1，迄未分割。
  ㈢陳江秀英死亡後，上訴人陳世賢以受益人身分向勞動部勞工
    保險局（下稱勞保局）請領喪葬津貼21萬9500元。
  ㈣陳其明死亡後，上訴人陳世聖以受益人身分向勞保局請領喪
    葬津貼13萬1700元。
  ㈤上訴人曾為陳江秀英支付塔位費用11萬5000元、梵宇天閣禮
    儀公司費用9550元、殯儀館租金7100元及葬儀社殯葬費17萬
    6500元。
  ㈥上訴人曾為陳其明支付護墊布870元、醫療費1萬9936元、禮
    儀用品600元、梵宇天閣禮儀公司費用9550元、殯儀館租金7
    100元及手機欠費746元。
  ㈦陳江秀英死亡後，有勞保遺屬津貼131萬7000元及基隆市政府
    死亡慰問金2萬元，此部分金額於領取後由陳其明與上訴人
    平均分配，每人分得33萬4250元。  
  ㈧如附表一編號1所示之土地，已由於108年3月29日以繼承之原
    因登記為兩造公同共有。
四、上訴人為被繼承人陳江秀英、陳其明代墊之費用各為若干：
  ㈠按各當事人就其所主張有利於己之事實，均應負舉證之責，
    故一方已有適當之證明者，相對人欲否認其主張，即不得不
    更舉反證（最高法院19年上字第2345號判例意旨參照）。
  ㈡上訴人抗辯：伊等除支付被繼承人陳江秀英如不爭執事項㈤所
    列之費用外，尚支出家族牌位11萬3000元、禮儀用品600元
    、手尾錢6000元、殯葬餐費4500元、誦經費用1800元、除戶
    謄本規費610元、對年法事1萬5000元、三年法事1萬5000元
    、合爐1萬5000元、功德法會3萬元等情，被上訴人就上訴人
    未提出單據部分予以否認，餘雖不爭執有此支出，然主張係
    非必要或不合理之支出等語。經查： 
  ⒈家族牌位11萬3000元部分，固據上訴人提出展雲事業股份有
    限公司蓬萊陵園殯葬商品訂購單為證（見原審卷一第233頁
    ），惟參諸上開訂購單記載該家族牌位係祭拜「陳姓歷代祖
    先」所用，且訂購日期為106年6月12日，與陳江秀英死亡日
    期（105年6月14日）已相距約1年，難認係上訴人為辦理陳
    江秀英之喪葬事宜所支出之必要費用。
  ⒉禮儀用品600元、手尾錢6000元、殯葬餐費4500元、誦經費用
    1800元、除戶謄本規費610元部分，未據上訴人提出相關單
    據以實其說，既為被上訴人所否認， 難認上訴人確有此部
    分支出。 
  ⒊對年法事、三年法事、合爐各1萬5000元部分，業據上訴人提
    出三妙園禮儀有限公司（下稱三妙園公司）估價單為憑（見
    原審卷一第239-243頁），查對年法事、三年法事、合爐均
    係被繼承人陳江秀英出殯後所產生之祭祀或儀式費用，用以
    表達崇敬、追思先人之意，該等費用應認均屬處理陳江秀英
    喪葬事宜之必要費用。 
  ⒋功德法會3萬元部分，業據上訴人提出基隆儒宗神教興儒社法
    聖堂感謝狀為憑（見原審卷一第245頁），此項支出支付之
    對象並非承包陳江秀英喪葬事宜之三妙園公司，故被上訴人
    主張此部分費用係由葬儀社及禮儀公司以統包計價，包含在
    葬儀社殯葬費17萬6500元內，尚屬無據。另揆諸一般民間習
    俗，遺屬在亡者逝世後會舉行功德法會，以幫助亡者消除生
    前種種罪業、身體病痛，或尋找光明道路，堪認屬上訴人為
    辦理陳江秀英之喪葬事宜所支出之必要費用。 
  ⒌綜上，上訴人為辦理陳江秀英之喪葬事宜所支出之必要費用
    ，合計38萬3150元（計算式：塔位費用11萬5000元＋梵宇天
    閣禮儀公司費用9550元＋殯儀館租金7100元＋葬儀社殯葬費17
    萬6500元＋對年法事1萬5000元＋三年法事1萬5000元＋合爐1萬
    5000元＋功德法會3萬元＝38萬3150元）。
  ㈢上訴人抗辯其等除支付被繼承人陳其明如不爭執事項㈥所列之
    費用外，尚支付手尾錢6000元、殯葬餐費2460元、誦經費用
    1800元、暫厝地藏王2000元、除戶謄本規費585元、葬儀社
    殯葬費28萬3800元、百日法事3萬6000元、功德法會3萬元等
    情，被上訴人就上訴人未提出單據部分予以否認，餘雖不爭
    執有此支出，然主張係非必要或不合理之支出等語。經查：
      
  ⒈手尾錢6000元、誦經費用1800元、暫厝地藏王2000元部分，
    未據上訴人提出相關單據以實其說，難認確有此部分花費。
     
  ⒉殯葬餐費2460元、除戶謄本規費585元及百日法事3萬6000元
    部分，業據上訴人提出提出聚川園餐飲事業有限公司（下稱
    聚川園公司）收據、基隆市政府戶政規費收據、禮儀社估價
    單為憑（見原審卷一第277-281、289頁）。惟上開聚川園公
    司收據僅列載「餐費」，難認與陳其明喪葬事宜有關；而除
    戶謄本規費係為辦理繼承相關事宜所必要，另百日法事係陳
    其明出殯後所產生之祭祀費用，該等費用應認均係處理陳其
    明喪葬事宜之必要費用。    
  ⒊功德法事3萬元部分，業據上訴人提出基隆儒宗神教興儒社法
    聖堂感謝狀為證（見原審卷一第291頁），此係上訴人另行
    支出，並非葬儀社及禮儀公司統包計價，且屬必要之喪葬費
    用，已如前述，堪認屬上訴人為辦理陳其明之喪葬事宜所支
    出之必要費用。 
  ⒋葬儀社殯葬費28萬3800元部分，業據上訴人提出頂恩生命禮
    儀社契約書、收費明細資料為證（見原審卷一第283-287 頁
    ），被上訴人不爭執上訴人有前開支出，惟主張陳其明之喪
    禮較陳江秀英喪禮更為簡略，然陳其明殯葬費用卻較陳江秀
    英高出10餘萬元，故此部分支出顯逾越必要性云云。查上訴
    人抗辯：因陳其明係車禍往生，故骨灰罈挑選有防潮功能的
    ，且因陳其明未購買塔位，故骨灰罈才用比較好的等語（見
    原審卷二第172頁），被上訴人對此並未爭執，且依前揭契
    約書確載明使用天然岫玉之特級骨罐，堪認上訴人前開抗辯
    情節應可採信。則上訴人既因考量陳其明前開狀況，故選用
    材質較佳之骨灰罈，尚合乎情理，參以陳其明之殯葬費金額
    亦未逾越一般合理範圍，堪認此部分核屬必要之喪葬費用支
    出。
  ⒌綜上，上訴人為辦理陳其明之喪葬事宜所支出之必要費用及
    為其代墊之費用，合計38萬9187元（計算式：護墊布870元＋
    醫療費1萬9936元＋禮儀用品600元＋梵宇天閣禮儀公司費用95
    50元＋殯儀館租金7100元＋手機欠費746元＋除戶謄本規費585
    元＋百日法事3萬6000元＋功德法事3萬元＋葬儀社殯葬費28萬3
    800元＝38萬9187元）。
五、被上訴人主張被繼承人陳其明所留遺產應先清償對被上訴人
    6萬6850元債務，有無理由： 
  ㈠按被保險人在保險有效期間死亡時，除由支出殯葬費之人請
    領喪葬津貼外，遺有配偶、子女、父母、袓父母、受其扶養
    之孫子女或受其扶養之兄弟、姊妹者，得請領遺屬年金給付
    。第1項被保險人於本條例中華民國97年7月17日修正之條文
    施行前有保險年資者，其遺屬除得依前項規定請領年金給付
    外，亦得選擇一次請領遺屬津貼，不受前項條件之限制，經
    保險人核付後，不得變更；受領遺屬年金給付及遺屬津貼之
    順序如下：①配偶及子女。②父母。③祖父母。④孫子女。⑤兄
    弟、姊妹；本條例之喪葬津貼、遺屬年金給付及遺屬津貼，
    以1人請領為限。符合請領條件者有2人以上時，應共同具領
    ，未共同具領或保險人核定前如另有他人提出請領，保險人
    應通知各申請人協議其中1人代表請領，未能協議者，喪葬
    津貼應以其中核計之最高給付金額，遺屬津貼及遺屬年金給
    付按總給付金額平均發給各申請人，勞工保險條例第63條第
    1項、第3項、第65條第1項、第63條之3第2項分別定有明文
    。次按基隆市政府（以下簡稱本府）為減輕市民因死亡後家
    庭之經濟負擔，發給慰問金，特制定本自治條例；設籍本市
    2年以上者（以下簡稱當事人），發生死亡時，由本府發給
    受領人慰問金；當事人死亡發給慰問金2萬元；慰問金之受
    領人依下列順序定之：①配偶及直系血親卑親屬。②父母。③
    兄弟姊妹。④祖父母。前項慰問金之同一順位受領人有數人
    時，因故無法共同申領，得由同順位受領人之1具結後領取
    ，基隆市市民亡故慰問金發放自治條例第1條、第2條、第3
    條第1項、第7條亦分別定有明文。另按無法律上之原因而受
    利益，致他人受損害者，應返還其利益，民法第179條前段
    定有明文。又繼承人中如對於被繼承人負有債務者，於遺產
    分割時，應按其債務數額，由該繼承人之應繼分內扣還，民
    法第1172條定有明文。惟關於繼承人對於被繼承人享有債權
    者，於遺產分割時應如何處理，民法對此雖尚未有明文規定
    ，然由民法第1172條規定意旨及反面解釋，參酌民法第1172
    條修正草案對此部分亦增列第2項規定：「被繼承人，如對
    於繼承人負有債務者，於遺產分割時，應按其債務數額，由
    被繼承人之遺產扣償。」並在其立法理由說明增訂此項規定
    之緣由為：「為期共同繼承人間之公平，及遵循憲法平等原
    則之本質需求，實無正當理由亦不宜將繼承人與被繼承人，
    於債權人與債務人之地位互換時，另做不同之處理，蓋繼承
    人為債權人時，因適用混同而生債權消滅之效果，不啻對繼
    承人僅因被繼承人死亡之偶然事實，產生債權續存與否之差
    異，亦對繼承人之債權人發生難測之不利後果，斟酌前揭規
    定及法理，似宜將繼承人為債務人（1172條）與債權人的兩
    種情形，作相配合之利益調整，似宜採第三說（按指優先減
    扣清償說），爰增訂本項條文如上。」等語，且多數學者對
    此亦採取與上開民法第1172條修正草案同樣見解，主張參考
    民法第1172條關於扣還之立法精神，於遺產分割時，先由被
    繼承人之遺產，扣去該繼承人所享有之債權後，再以之計算
    各繼承人之應繼分數額。故現行民法第1172條雖未就繼承人
    對於被繼承人享有債權時之遺產分割應如何處理予以明文規
    定，然斟酌上開民法第1172條修正草案增訂第2項之立法精
    神，其既合乎公平正義原則，為價值判斷上本然或應然之理
    ，自可引為法理而予適用。
  ㈡被上訴人主張：被繼承人陳其明生前與上訴人將被繼承人陳
    江秀英之勞保遺屬津貼131萬7000元及基隆市政府死亡慰問
    金2萬元平均朋分，每人分得33萬4250元，惟前開給付本應
    由兩造及陳其明平均分配，即每人應分得26萬7400元，卻全
    數由上訴人及陳其明朋分，是上訴人與陳其明對伊應各負有
    返還6萬6850元（33萬4250－26萬7400＝6萬6850）不當得利之
    債務，而上訴人業已全數歸還，陳其明之部分則尚未給付，
    故陳其明對伊負有6萬6850元之債務等情。查上訴人對陳江
    秀英死亡後，有勞保遺屬津貼131萬7000元及基隆市政府死
    亡慰問金2萬元，此部分金額由其等及陳其明平均分配，每
    人分得33萬4250元等情，並不爭執，而依上開規定，被上訴
    人就陳江秀英之勞保遺屬津貼及基隆市政府死亡慰問金，係
    屬第一順位之領取人，亦有領取及受平均分配之權利，故被
    上訴人本應可分得26萬7400元【（131萬7000＋2萬）÷5＝26萬
    7400】，卻由上訴人及陳其明所平均朋分，致被上訴人受有
    損害，是被上訴人主張陳其明對其負有6萬6850元之債務等
    情，即有理由。而陳其明既對被上訴人負有6萬6850元之債
    務，揆諸前揭說明，自應由陳其明之遺產中扣償。   
六、遺產分割之方法：
  ㈠按繼承人有數人時，在分割遺產前，各繼承人對於遺產全部
    為公同共有；繼承人得隨時請求分割遺產，但法律另有規定
    或契約另有訂定者，不在此限，民法第1151條、第1164條分
    別定有明文。查被繼承人陳江秀英、陳其明並未以遺囑禁止
    分割遺產，其全體繼承人間亦無不分割之約定，復無法令規
    定不能分割之情事，惟迄今仍無法達成分割之協議，則被上
    訴人請求分割遺產，於法有據。 
  ㈡次按關於遺產管理、分割及執行遺囑之費用，由遺產中支付
    之，民法第1150條定有明文。又被繼承人之喪葬費用既為完
    畢被繼承人之後事所不可缺，復參酌遺產及贈與稅法第17條
    第1項第9款亦規定被繼承人之喪葬費用由繼承財產扣除，自
    應由遺產負擔之。準此，被繼承人有關之喪葬費用、遺產管
    理、遺產分割及執行遺囑之費用，不僅為繼承人個人之利益
    ，且遺產債權人及其他利害關係人亦受利益，故此費用應由
    遺產中支付。查上訴人為陳江秀英支出喪葬費用38萬3150元
    ，為陳其明支出喪葬費用及代墊費用共計38萬9187元等情，
    業如前述，依前開說明，上訴人支出之前開喪葬費用應由遺
    產中支付。另上訴人所代墊之陳其明醫療費用、手機欠費，
    經被上訴人同意自陳其明之遺產中支付（見原審卷二第170
    頁），故此部分費用亦應由陳其明之遺產中扣償。
  ㈢另公同共有物之分割，除法律另有規定外，準用關於共有物
    分割之規定；分割之方法不能協議決定，或於協議決定後因
    消滅時效完成經共有人拒絕履行者，法院得因任何共有人之
    請求，命為下列之分配：一以原物分配於各共有人。但各共
    有人均受原物之分配顯有困難者，得將原物分配於部分共有
    人。二原物分配顯有困難時，得變賣共有物，以價金分配於
    各共有人；或以原物之一部分分配於各共有人，他部分變賣
    ，以價金分配於各共有人，民法第830條第2項、第824條第2
    項亦分別定有明文。又遺產分割，依民法第1164條、第830
    條第2項之規定，應由法院依民法第824條命為適當之分配，
    不受任何共有人主張之拘束（最高法院49年臺上字第2569號
    判例意旨參照）。是遺產之分割方法，法院有自由裁量之權
    ，不受共有人主張之拘束，然應斟酌當事人之聲明，共有物
    之性質、經濟效用及全體共有人利益等，為公平之裁量。茲
    審酌如下：
  1.被繼承人陳江秀英部分：
    ①查陳江秀英所遺如附表編號1所示之不動產為持分，性質上
      顯不適合按兩造應繼分以原物分割方式予以分割。又將遺
      產之公同共有關係終止改為分別共有關係，性質上係屬分
      割（參照最高法院85年度臺上字第872號判決意旨），查
      兩造均陳明同意將如附表編號1所示之不動產按兩造應繼
      分比例分割為分別共有（見本院卷第58頁），爰考量該不
      動產由公同共有狀態分割為分別共有，兩造未來可再協議
      具體之利用、分管及處分方案，追求不動產之利用效率，
      對於兩造而言尚屬公平、適當，亦與法無違，應為可採，
      爰將如附表編號1所示不動產按兩造應繼分比例分割為分
      別共有。
    ②另就陳江秀英所遺如附表編號2-4之存款部分，在數量上均
      屬可分之物，以原物分割並無法律上或事實上之困難，爰
      採原物分割之方式為之。而上訴人為陳江秀英支出喪葬費
      用38萬3150元，已如前述，扣除上訴人陳世賢已領取之喪
      葬津貼21萬9500元，應為16萬3650元（38萬3150－21萬950
      0＝16萬3650），此部分應先扣除償還上訴人。惟陳江秀英
      所遺存款僅有3萬490元（8＋1035＋2萬9447＝3萬490），不
      足扣償上開金額，兩造就此均同意不足扣償之餘額由陳其
      明所遺存款扣償（見原審卷二第77、147頁），爰就上訴
      人為陳江秀英支出之喪葬費用，先由陳江秀英之存款優先
      扣償分配予上訴人，不足扣償之13萬3160元（16萬3650－3
      萬490＝13萬3160）再由陳其明之存款扣償返還予上訴人。
  ⒉被繼承人陳其明部分：查陳其明所遺如附表編號5-7之存款部
    分，在數量上均屬可分之物，以原物分割並無法律上或事實
    上之困難，爰採原物分割之方式為之。而上訴人為陳其明支
    出之喪葬費用及代墊費用共計38萬9187元，業如前述，扣除
    上訴人陳世賢已領取之喪葬津貼13萬1700元後，應為25萬74
    87元（38萬9187－13萬1700＝25萬7487），此部分應先扣除償
    還上訴人；另陳其明對被上訴人負有6萬6850元之債務，亦
    如前述，此部分亦應由遺產中優先扣償。爰就陳其明所遺存
    款扣償上訴人為陳其明支出之喪葬費用、代墊費用25萬7487
    元、上訴人為陳江秀英支付之喪葬費13萬3160元及對被上訴
    人之債務6萬6850元後，再依兩造應繼分比例分配予兩造。
七、從而，被上訴人依民法第1164條之規定，請求就陳江秀英、
    陳其明所遺如附表所示之遺產予以分割，為有理由，爰按附
    表「本院裁判之分割方法」欄位所示之方法，依兩造應繼分
    比例分割為兩造分別共有或分配由兩造取得。原判決對於遺
    產範圍之認定，尚有未洽，上訴人上訴意旨指摘原判決不當
    ，為有理由，爰將原判決廢棄，另諭知如主文第2項所示。
八、本件事證已臻明確，兩造其餘之攻擊或防禦方法及所用之證
    據，經本院斟酌後，認為均不足以影響本判決之結果，爰不
    逐一論列，附此敘明。 
九、分割遺產之訴，係固有必要共同訴訟，兩造間本可互換地位
    ，且兩造均蒙其利，訴訟費用應由兩造依其應繼分之比例負
    擔訴訟費用，以臻公允。
十、據上論結，本件上訴人之上訴為有理由。依家事事件法第51
    條，民事訴訟法第450條、第80條之1、第85條第1項但書，
    判決如主文。
中　　華　　民　　國　　109 　年　　1 　　月　　22　　日
                  家事法庭
                    　審判長法　官  蔡和憲
                            法　官  邱靜琪
                            法　官  蕭清清 
                            
附表：
編號        遺產項目                           權利範圍或金額、價值 本院裁判之分割方法  1                      （被繼承人陳江秀英）基隆市○○區○○段000地號土地（面積73平方公尺）                                                                 1/4                                                              按兩造每人各1/4之應繼分比例分割為分別共有。      2          （被繼承人陳江秀英）華南商業銀行存款（帳號：000000000000）  8元                          償還上訴人所支出陳江秀英喪葬費用其中之3萬490元予上訴人，償還後已無餘額可供分配，不足抵償之13萬3160元由陳其明之存款扣償（詳後述）。                                                       3          （被繼承人陳江秀英）第一商業銀行存款（帳號：00000000000）    1035元                       4          （被繼承人陳江秀英）中華郵政股份有限公司存款（帳號：00000000000000）        2萬9447元                     5             （被繼承人陳其明） 中華郵政股份有限公司存款（帳號：00000000000000）                           99萬9611元                            償還上訴人支出之陳其明喪葬費、代墊費25萬7487元、陳江秀英喪葬費13萬3160元予上訴人，及償還陳其明對被上訴人所負6萬6850元之債務予被上訴人後，餘額54萬2114元按兩造每人各1/4之應繼分比例分配。   6             （被繼承人陳其明） 基隆市第二信用合作社存款（帳號：00000000000）                13萬8931元                            按兩造每人各1/4之應繼分比例分配。                                        7          （被繼承人陳其明） 基隆第二信用合作社投資金                1萬元                     
正本係照原本作成。
不得上訴。
中　　華　　民　　國　　109 　年　　1 　　月　　22　　日

  　　　　　　　　　　　　　書記官  張淑芳